【裁判字號】    95,保險簡抗,1
【裁判日期】    950124
【裁判案由】    給付保險金
【裁判全文】
臺灣臺北地方法院民事裁定           95年度保險簡抗字第1號
    抗  告  人  甲○○
上列抗告人與富邦產物保險股份有限公司間請求給付保險金事件
，抗告人對於中華民國九十四年十二月十五日臺灣臺北地方法院
臺北簡易庭94 年度北保險簡字第30號第一審裁定提起抗告，本
院裁定如下：
    主  文
抗告駁回。
抗告訴訟費用由抗告人負擔。
    理  由
一、按提起第二審上訴，應於第一審判決送達後二十日之不變期
    間內為之，提起上訴如逾上訴期間者，原第一審法院應以裁
    定駁回之，民事訴訟法第四百四十條及第四百四十二條第一
    項分別定有明文，此一規定於簡易程序之第一審裁判提起上
    訴所準用，同法第四百三十六條之一第三項亦設有規定。
二、查本件第一審判決於民國（下同）九十四年十一月十五日送
    達抗告人於第一審之訴訟代理人，並由訴訟代理人事務所所
    在地之管理委員李水林收受，有送達證書在卷可稽。又該管
    理員於本件訴訟中亦以抗告人之受僱人名義簽收訴訟文書，
    復有送達證書可證，足認該管理員係受僱於該大樓之各事務
    所、營業所或其他住戶，為各住戶服勞務具有繼續之性質，
    其簽收訴訟文書之效力與送達於抗告人之訴訟代理人相同，
    是抗告人提起上訴之起算日期自收受第一審判決之翌日即九
    十四年十一月十六日起算，計算至九十四年十二月五日止即
    告屆滿。又所謂提起上訴，係指在法院為訴訟行為，當事人
    在家中或在他處所所為之準備行為均不能認為已為訴訟行為
    ，提起上訴自以上訴狀到達法院時間為準，此依最高法院八
    十四年度台上字第一五○號判例意旨略謂：「按提起第二審
    上訴，應於第一審判決送達後二十日之不變期間內為之，又
    提起第二審上訴應以上訴狀提出於原第一審法院為之。民事
    訴訟法第四百四十條、第四百四十一條第一項分別定有明文
    。第二審之上訴人如誤向原第一審法院或管轄第二審之法院
    以外之其他機關提出上訴狀，除經該機關於上訴期間內，將
    上訴狀轉達於原第一審法院外，並無阻斷判決確定之效力。
    查本件第一審判決，係於八十一年十一月二十五日送達於被
    上訴人，算至八十一年十二月十五日止，即告屆滿，乃被上
    訴人於八十一年十二月十四日誤向台灣台北地方法院提出上
    訴狀，雖經該法院即時轉送，惟於八十一年十二月十七日始
    送達於原第一審法院，已逾上開不變期間，被上訴人之第二
    審上訴，自非合法。」等語即明。本件抗告人於原審所提上
    訴狀係在九十四年十二月六日始到達法院，此有掛號郵件簽
    收（收據）清單影本在卷可稽，可知本件抗告人於原審提起
    上訴時顯已逾二十日之不變期間，原審據此認為抗告人所提
    上訴不合法，裁定駁回其上訴，抗告人不服，提起本件抗告
    ，主張其上訴狀在九十四年十二月五日當日寄出，有函件存
    根可證，顯見並未逾二十日不變期間，其上訴並無不合云云
    。惟查，以日、星期、月或年定期間者，以期間末日之終止
    ，為期間之終止，民法第一百二十一條定有明文，而民事訴
    訟法第四百四十條前段所指「提起上訴，應於第一審判決送
    達後二十日之不變期間內為之。」者，該「二十日之不變期
    間」係指法院一方收到上訴狀之期間，非指當事人一方為上
    訴行為之期間，是以，當事人於提起上訴時，應預留相當期
    間，以供送達。以本件為例，抗告人若係在二十日不變期間
    之最後一日始為上訴行為，即應自行或以快遞方式將上訴書
    狀送達法院，其因郵寄方式所產生之不利益結果，應由抗告
    人自行承受。本件抗告人提起上訴既已逾越二十日不變期間
    ，原審本於上開意旨，駁回抗告人之請求，其認事用法並無
    違誤，抗告人仍執陳詞以為主張，自無理由，應予駁回。
三、依民事訴訟法第436之1條第3項、第495之1、第449條第1項
    、第95條、第78條，裁定如主文。
中    華    民    國    95    年    1     月    24    日
                        民事第二庭審判長法  官  鄭純惠
                                        法  官  黃雯惠
                                        法  官  汪漢卿
以上正本係照原本作成
不得再抗告
中    華    民    國    95    年    1     月    24    日
                                        書記官  許婉如


司法院資訊處製作；財團法人民間司法改革基金會備份。
